【裁判字號】    98,易,1417
【裁判日期】    981023
【裁判案由】    恐嚇
【裁判全文】
臺灣臺中地方法院刑事判決              98年度易字第1417號
公  訴  人  臺灣臺中地方法院檢察署檢察官
被      告  甲○○
上列被告因恐嚇案件，經檢察官提起公訴（98年度偵字第272號
），本院判決如下：
    主    文
甲○○以加害身體、自由之事，恐嚇他人致生危害於安全，處拘
役拾日，如易科罰金，以新臺幣壹仟元折算壹日。
    犯罪事實
一、甲○○與丁○○原為情侶，於民國97年7月間分手，甲○○
    因心有不滿，竟基於恐嚇危害安全之犯意，於97年12月13日
    以簡訊對丁○○恐嚇稱：「今天如果用我的一條命去換幾個
    人作陪我會去做的」(下簡系爭簡訊內容)等語，致生危害於
    丁○○之安全。
二、案經丁○○訴由臺灣臺中地方法院檢察署檢察官偵查起訴。
    理    由
一、證據能力部分：
(一)、刑事訴訟法第159條之4規定，除顯有不可信之情況外，公
      務員職務上製作之紀錄文書、證明文書，從事業務之人於
      業務上或通常業務過程所須製作之紀錄文書、證明文書，
      其他於可信之特別情況下所製作之文書，亦得為證據；而
      本件所依據之告訴人門號0000000000號行動電話之簡訊畫
      面翻拍照片，僅為偵查犯罪之警察機關單方面拍攝，為該
      行動電話之派生證據，今被告對卷附之行動電話簡訊內容
      之翻拍照片有所爭執，因告訴人到庭陳稱原呈至警察機關
      之行動電話業經泡水，無法開機再調出系爭簡訊內容之情
      (見本院卷頁19)，且經本院當庭勘驗屬實在卷(見本院卷
      頁34反)，惟本院傳訊翻拍卷附告訴人所提出門號0000000
      000號行動電話簡訊內容之照片之警員即證人戊○○到庭
      接受詰問，其證述：臺灣臺中地方法院檢察署98年度偵字
      第272號卷頁10之簡訊內容翻拍照片，伊依據日期顯示的
      格式即2008/12/15 16: 25，可可辨識出係伊所拍攝之情(
      見本院卷頁55)，是依前揭說明，應認為告訴人所提出門
      號0000000000號行動電話系爭簡訊內容「今天如果用我的
      一條命去換幾個人作陪我會去做的」之照片，確為公務人
      員職務上所製作之文書，應認係於可信之特別情況下所製
      作之文書，而得為證據、係有證據能力無訛，是被告辯述
      上開簡訊內容翻拍照片無證據能力云云，並非可採。
(二)、次按被告以外之人於審判外之言詞或書面陳述，除法律有
      規定者外，不得作為證據，刑事訴訟法第159條第1項定有
      明文，此即學理上所稱「傳聞證據排除法則」。被告以外
      之人於偵查中向檢察官所為之陳述，除顯有不可信之情況
      者外，得為證據；被告以外之人於審判外之陳述，雖不符
      同法第159條之1至第159條之4之規定，而經當事人於審判
      程序同意作為證據，法院審酌該言詞陳述或書面陳述作成
      時之情況，認為適當者，亦得為證據。當事人、代理人或
      辯護人於法院調查證據時，知有第159條第1項不得為證據
      之情形，而未於言詞辯論終結前聲明異議者，視為有前項
      之同意，亦為同法第159之1第2項及第159條之5所分別明
      定。而鑒於採用傳聞證據排除法則之重要理由之一，係因
      傳聞證據未經當事人之反詰問予以覈實，若當事人願放棄
      對原供述人之反對詰問時，原則上即可承認該傳聞證據之
      證據能力，而揆諸我國刑事訴訟法第159條之5之立法理由
      ，除參照前述傳聞證據排除法則之基本法理外，亦參考日
      本刑事訴訟法第326條之立法例，查日本刑事審判實務之
      運作，有關檢察官及被告均同意作為證據之傳聞書面材料
      或陳述，可直接援引該國刑事訴訟法第326條作為傳聞例
      外之法律依據，僅在檢察官與被告不同意之情況下，乃須
      根據其他傳聞例外規定俾以斟酌該等書面材料或陳述是否
      具有證據能力，在當事人間無爭執之案件中，傳聞證據基
      本上均可依據前引規定提出於法院使用。據此，我國刑事
      訴訟法第159條之5之適用應可作同上之解釋，本件告訴人
      丁○○於檢察官偵訊時證述內容，固為被告以外之人在審
      判外之陳述，均屬傳聞證據，惟被告甲○○就前開審判外
      之陳述，迄於言詞辯論終結前，對於該證詞之證據能力均
      未為異議之聲明，而本院審酌告訴人丁○○陳述作成時之
      情況，核無違法取證及證明力明顯過低而顯有不可信之瑕
      疵及情況，亦認為以之作為證據為適當，故依上開規定及
      說明，前開告訴人丁○○於檢察官偵訊時指證內容自得作
      為證據，合先敘明。
二、訊據被告甲○○矢口否認有何恐嚇危害安全之犯行，並辯稱
    ：丁○○所提出之門號0000000000號系爭簡訊內容即上揭起
    訴書所記載之「今天如果用我的一條命，去換幾個人作陪我
    會去做的」之文句，並非自伊門號0000000000號行動電話中
    發出，蓋該通簡訊備份內容為「你的簡訊裡老是威脅要找我
    們家人，我真的被你搞得精神崩潰了，是不是我死了你就會
    遵守? 如果今天我的一條命可以換我們家人平安，我會去做
    的」，可知告訴人所提出前開系爭簡訊內容恐係其意圖使伊
    受刑事處分而使用之變造之證據等詞。經查：
(一)、被告於本院審理中雖供稱：伊於97年1月申辦門號0000000
      000號，係以三星牌行動電話使用該門號，嗣於97年12月
      間丁○○將該支手機還予伊後，伊即更換為新的行動電話
      門號，嗣伊有請位於臺中縣烏日鄉○○路○段434號亞太電
      信加盟服務中心(下簡稱亞太電信烏日服務中心)複製該三
      星牌行動電話內SIM卡的簡訊到臺灣大哥大的SIM卡，再全
      部複製到SONY  ERICSSON K501i手機裡面等詞（見本院卷
      頁本院卷頁19、35反），惟證人即亞太電信烏日服務中心
      店長丙○○於本院審理中具結證述：經伊檢視甲○○所提
      出之前揭SONY ERICSSON  K501i手機顯示出之簡訊內容，
      係放在寄件備份裡，伊當庭就該手機SIM卡內的其中1簡訊
      即「0000000000 00/10/08 22 ：47你不過是要個男朋友
      陪你罷了，說我沒檢討，會走到這樣是你造成的，尤其是
      這幾個月你的言行真的讓人感到你的偏激與可怕，不如你
      意不如你心，就該被你這樣騷擾」進行複製結果，伊按進
      階，然後儲存訊息，然後會出現儲存的訊息、範本，然後
      選擇儲存訊息，按選擇，會出現儲存在「儲存的訊息」這
      個選項，而非寄件備份，我們店裡面幫客人複製，都是單
      一複製，複製完都是在「儲存的訊息」裡，一般將手機SI
      M卡內的簡訊複製，是不可能複製到寄件備份裡，且該支
      SONY ERICSSON  K501i手機並無與電信系統公司自動更新
      時間的功能，故簡訊寄發後仍可調回先前發送的時間等語
      （見本院卷頁63反至64），是足知被告所提出之上開SONY
      ERICSSON   K501i手機內存放於寄件備份之簡訊內容：「
      0000000000 00/13/08 15: 36你的簡訊裡老是威脅要找我
      們家人，我真的被你搞得精神崩潰了，是不是我死了你就
      會遵守？如果我的一條命可以換我們家人平安，我會去做
      的！」及簡訊翻拍畫面，並無法證明其所供述該份簡訊係
      其最初以三星牌行動電話所使用之門號0000000000號發出
      之簡訊原文，嗣經複製到上開SONY  ERICSSON K501i手機
      ，及告訴人變造簡訊內容等情事係屬真實，況本院勘驗前
      開被告所供述之SONY  ERICSSON K501i手機內複製之簡訊
      時，發現在系爭簡訊內容前1個簡訊係於97年12月12日下
      午2時57分發送予門號0000000000號，此業經被告核對屬
      實在卷(見本院卷頁35反至36)，惟核對中華電信股份有限
      公司(下稱中華電信公司)函覆本院關於告訴人之行動電話
      門號0000000000號自97年8月1日起至98年5月19日止之雙
      向通聯紀錄，查無該次通聯簡訊之紀錄，故被告辯述告訴
      人所提出前開系爭簡訊內容恐係其意圖使伊受刑事處分而
      使用之變造的證據之詞，已難遽信。
(二)、又上揭犯罪事實，業經告訴人於檢察官偵訊時及本院審理
      時指證明確在卷，且警員即證人戊○○於本院審理中具結
      證稱：丁○○於97年12月間來報案，當天伊有拿照相機幫
      忙拍攝丁○○手機上之簡訊，經伊辨認上開第272號偵卷
      頁10之簡訊內容翻拍照片確係由伊所拍攝，所拍攝到的簡
      訊內容即如照片所示等語（見本院卷頁55至56），復證人
      丙○○於本院審理中具結證稱：收到別人所發送的訊息後
      ，係不能變更時間或內容，伊不知有何SIM卡拷貝器等語
      （見本院卷頁64反至65），再者，中華電信公司函覆本院
      關於告訴人之行動電話門號0000000000號自97年8月1日起
      至98年5月19日止之雙向通聯紀錄，可知於97年1 2月13日
      15時36分14秒，被告確有以行動電話0000000000號確有傳
      簡訊予告訴人，是被告於上開時間確有傳送系爭簡訊內容
      予告訴人之事實，已堪認定。
(三)、綜此，本件尚有中華電信公司行動電話受信通信紀錄查詢
      結果、系爭簡訊內容翻拍照片各1份在卷足佐，是被告前
      開所辯，要無足取，故本件事證明確，被告之上開犯行，
      堪以認定，應依法論罪科刑。
三、核被告所為，係犯刑法第305條之恐嚇危害安全罪。爰審酌
    被告未有前科，素行尚佳，其犯罪動機係因與告訴人間之感
    情糾紛所生及其犯罪手段、目的，以及被告傳送系爭簡訊內
    容造成被害人心生畏懼而危害其安全，並被告犯罪後未能坦
    認犯行，未見悔意等一切情狀，量處如主文所示之刑，併諭
    知易科罰金之折算標準，另實行公訴之檢察官請求量處有期
    徒刑3月，尚嫌過重，併此敘明。
據上論斷，應依刑事訴訟法第299條第1項前段，刑法第305條、
第41條第1項前段，刑法施行法第1條之1第1項、第2項前段，判
決如主文。
本案經檢察官乙○○到庭執行職務。
中    華    民    國    98    年    10    月    23    日
                  刑事第三庭  法  官  楊曉惠
以上正本證明與原本無異。
如不服本判決應於收受判決後10日內向本院提出上訴書狀，並應
敘述具體理由；其未敘述上訴理由者，應於上訴期間屆滿後20日
內向本院補提理由書（均須按他造當事人之人數附繕本）「切勿
逕送上級法院」。
                              書記官  謝明倫
中    華    民    國    98    年    10    月    23    日
附錄本案論罪科刑法條：
刑法第305條
以加害生命、身體、自由、名譽、財產之事，恐嚇他人致生危害
於安全者，處二年以下有期徒刑、拘役或三百元以下罰金。


司法院資訊處製作；財團法人民間司法改革基金會備份。
